臺灣高等法院臺中分院刑事裁定　　　　　　　　　　九十一年度交抗字第五二八號
　　抗　告　人　甲○○
　　即受處分人
右抗告人因聲明異議案件，不服臺灣地方法院中華民國九十一年六月二十七日所為裁
定（九十一年度交聲字第二四八號）提起抗告，本院裁定如左：
    主      文
抗告駁回。
    理      由
一、抗告意旨略以：裁定書上說警察為維持交通秩序，立場「應是」客觀、公正，且
    與受處分人素不相識，亦無宿怨：：等之詞，如果以上都成立，毫無瑕疵的話，
    那置百姓權利於何地？這是誤判，跟有無相識及有無宿怨無關，否則設立申請異
    議，又有何意義，只採片面之詞。設身處想，如果當事人是您或您親友，遇到類
    似狀況，可服氣。朋友說，罰錢了事，算了。因為所浪費的時間、精神，遠大於
    此。但這是公道原則問題。一個擁有公權力的人對執法更應謹慎，才不致惹民怨
    。警察不是聖人，也有誤判之時云云。
二、原審裁定以：汽車駕駛人，行經有燈光號誌管制之交岔路口闖紅燈者，處新台幣
    一千八百元以上五千四百元以下罰鍰，道路交通管理處罰條例第五十三條訂有明
    文。另行為人有本條例之情形者，應填製舉發違反道路交通管理事件通知單（以
    下簡稱通知單），並於被通知人欄予以勾記，其通知聯依下列規定辦理：當場舉
    發者，應填記駕駛人或行為人姓名、姓別、出生年月日、地址、身分證統一號碼
    及車主姓名、地址、車牌號碼、車輛種類。被查獲之駕駛人或行為人為受處分人
    時，應將該通知單填記後交付該行為人簽名或蓋章收受之；拒絕簽章者，並記明
    其事由，視為已收受。違反道路交通管理事件統一裁罰標準及處理細則第十一條
    第一項第一款亦定有明文。並以本件受處分人即異議人甲○○駕駛車牌ＫＵＷ－
    六八三重機車，於九十一年二月廿八日十時四十一分於彰化市○○路與建國北路
    口違規闖紅燈，經警舉發之事實，有彰化縣警察局舉發道路交通管理事件通知單
    一份附卷可稽，且經當日舉發之警員吳武原、林國清到庭結證明確。並以警察依
    法執行職務，維持交通秩序，立場應是客觀公正，且與受處分人素不相識，亦無
    宿怨，當無設詞誣攀之理，是其所為證言，應屬真實可信，異議人所辯尚非可採
    。認原處分機關援引首揭規定所為之處分，於法並無不合，駁回抗告人之異議。
    原審裁定認事用法，並無不當。抗告人以舉發之員警不是聖人，也有誤判之時，
    指摘原審裁定不當，其抗告為無理由，應予駁回。
三、據上論斷，應依刑事訴訟法第四百十二條，道路交通案件處理辦法第二十六條，
    裁定如主文。
中      華      民      國　    九十一     年     八      月    二十　　日
　                              臺灣高等法院臺中分院刑事第九庭
                                  　　審判長法　官　陳　筱　珮
                                  　　　　　法  官  康  應  龍
                                  　　　　　法  官  趙  春  碧
右正本證明與原本無異。
不得抗告。
　　　　　　　　　　　　　　　　　　　　　　書記官  陳　文　琴
中      華      民      國　    九十一     年     八      月   二十三 　日
                                                                        Ｒ
